【裁判字號】    88,易,2405
【裁判日期】    890320
【裁判案由】    賭博
【裁判全文】
臺灣桃園地方法院刑事判決                        八十八年度易字第二四五號
    公  訴  人  臺灣桃園地方法院檢察署檢察官
    被      告  丙○○
    選任辯護人  廖年盛律師
右列被告因賭博案件，經檢察官提起公訴（八十八年度偵字第一三０六八號），本院
判決如左：
    主  文
丙○○連續意圖營利，聚眾賭博，累犯，處有期徒刑陸月，併科罰金貳萬壹仟元，有
期徒刑如易科罰金，罰金如易服勞役，均以佰元折算壹日。
扣案之傳真機貳台、計算機壹台、簽單貳拾柒張、六合彩手冊貳本，均沒收之。
    事  實
一、丙○○（前於民國八十四年間曾因賭博案件，經法院判處有期徒刑四月確定，已
    於八十四年六月十三日以易科罰金執行完畢）基於意圖營利之概括犯意，自民國
    八十八年四月間起，連續於桃園市○○路一一三巷三十八號住處，經營六合彩賭
    博，提供俗稱「港二星」、「港三星」、「港四星」之賭博簽單三種，以每簽一
    支賭資依序為新台幣（下同）八十元、七十元、七十元之賭博方式，聚集不特定
    之多數人，簽選號碼賭博財物，約定所簽選之號碼與每星期二、四同日香港六合
    彩所開出之六組號碼相同者，二星可贏得五千二百元、三星可贏得五萬二千元、
    四星可贏得六十六萬元，如果賭客未簽中，則由丙○○贏得賭資，其間，丙○○
    除以賭資與彩金間差額為預期之利益外，並以各組未簽滿之空號與賭客對賭，且
    連續於不定時間，亦另向某年籍不詳者簽賭六合彩對賭財物，迄至於八十八年八
    月十二日晚上六時三十分許，始經警在上址查獲，並扣得其所有供經營及簽賭六
    合彩所用之傳真機二台、計算機一台、簽單二十七張、六合彩手冊二本等物。
二、案經桃園縣警察局桃園分局報請臺灣桃園地方法院檢察署檢察官偵查起訴。
    理  由
一、訊據被告丙○○固坦認確曾有向他人簽賭六合彩之事實，惟矢口否認有何右開經
    營六合彩之賭博情事，辯稱：伊未曾有經營六合彩供人簽賭財物等詞云云，惟查
    ，被告確係有右揭經營六合彩之賭博事實，業據被告於警訊中已坦供綦詳，且查
    ，證人甲○○、乙○○等人所為簽賭六合彩之賭資，亦均係交由被告所收執，此
    益徵被告有經營六合彩聚眾賭博財物之情，被告嗣後翻異其前警訊供詞，顯係圖
    求迴卸其刑責，核已不足採信。此外，本件並有被告所有供經營及簽賭六合彩所
    用之傳真機二台、計算機一台、簽單二十七張、六合彩手冊二本等物扣案資佐，
    事證甚為明確，被告右揭犯行足堪認定，應予依法論科。
二、核被告丙○○右揭所為，係犯刑法第二百六十六條第一項前段之普通賭博罪與同
    法第二百六十八條之意圖營利供給賭博場所罪及意圖營利聚眾賭博罪。至其於當
    期六合彩開獎前之多次接續賭博犯行，均僅係當次其供給賭博場所及聚眾賭博財
    物之一部行為，不另予論罪，附此敘明。又被告先後多次所為之上開賭博犯行，
    均於時間緊接，觸犯構成要件同一罪名，顯均係基於概括犯意所為，應依刑法第
    五十六條連續犯之規定，均以一罪論擬並加重其刑。惟因被告上開所犯，乃僅係
    連續以一賭博行為而同時觸犯了上開三罪名，應依刑法第五十五條想像競合犯之
    規定，從一情節較重之連續意圖營利聚眾賭博罪處斷。末查，被告前於民國八十
    四年間曾因賭博案件，經法院判處有期徒刑四月確定，於八十四年六月十三日已
    以易科罰金執行完畢，此有其刑案紀錄表在卷可稽，其於上揭刑之執行完畢後，
    五年內又連續再犯有期徒刑以上之本罪，應依刑法第四十七條累犯之規定，遞加
    重其刑。爰審酌被告之犯後態度，並參其犯罪動機、目的、手段、品性、素行等
    一切情狀，量處如主文所示之刑，同時諭知有期徒刑易科罰金及罰金易服勞役之
    折算標準，以資懲儆。至扣案之傳真機二台、計算機一台、簽單二十七張、六合
    彩手冊二本，係屬被告所有供犯本罪所用之物，爰依刑法第三十八條第一項第二
    款規定，均併予宣告沒收之。
三、據上論斷，應依刑事訴訟法第二百九十九條第一項前段，刑法第五十六條、第二
    百六十六條第一項前段、第二百六十八條、第五十五條、第四十七條、第四十一
    條、第四十二條第二項、第三十八條第一項第二款，罰金罰鍰提高標準條例第一
    條前段、第二條，判決如主文。
本案經檢察官許炳文到庭執行職務。
中      華      民      國      八十九    年      二      月    十四    日
                                  臺灣桃園地方法院刑事第一庭
                                      法  官 呂 仲 玉
右正本證明與原本無異。
如不服本判決，應於判決送達後十日內向本院提出上訴狀( 應附繕本 )，上訴於
臺灣高等法院。
                                    書記官   劉文松
中        華    民        國   八十九   年   三   月    二十三    日
刑法第二百六十六條
在公共場所或公眾得出入之場所賭博財物者，處一千元以下罰金，但以供人暫時娛樂
之物為賭博者，不在此限。
刑法第二百六十八條
意圖營利，供給賭博場所或聚眾賭博者，處三年以下有期徒刑，得併科三千元以下罰
金。


司法院資訊處製作；財團法人民間司法改革基金會備份。
